【裁判字號】    98,上易,981
【裁判日期】    980605
【裁判案由】    竊盜等
【裁判全文】
臺灣高等法院刑事判決                 98年度上易字第981號
上  訴  人
即  被  告  甲○○
                    現於臺灣臺北監獄台北分監執行中
上列上訴人因竊盜等案件，不服臺灣板橋地方法院97年度易字第
2412號，中華民國98年3月18日第一審判決（起訴案號：臺灣板
橋地方法院檢察署97年度偵字第17726號、第20245號，97年度毒
偵字第5180號），提起上訴，本院判決如下：
    主  文
上訴駁回。
    理  由
一、依刑事訴訟法第350條、第361條、第362條、第367條規定，
    不服地方法院之第一審判決而上訴者，須提出上訴書狀，並
    應敘述具體理由，為上訴必備之程式；其所提出之書狀未敘
    述上訴理由，或僅曾以言詞陳述上訴理由者，均應於上訴期
    間屆滿後20日內補提理由書於第一審法院。第一審法院經形
    式審查，認逾期未補提上訴理由者，應定期間先命補正；逾
    期未補正者，為上訴不合法律上之程式，應以裁定駁回。倘
    已提出上訴理由，但所提非屬具體理由者，則由第二審法院
    以上訴不合法律上之程式，判決駁回。而所謂具體理由，必
    係依據卷內既有訴訟資料或提出新事證，指摘或表明第一審
    判決有何採證認事、用法或量刑等足以影響判決本旨之不當
    或違法，而構成應予撤銷之具體事由，始克當之（例如：依
    憑證據法則具體指出所採證據何以不具證據能力，或依憑卷
    證資料，明確指出所為證據證明力之判斷如何違背經驗、論
    理法則）；倘僅泛言原判決認定事實錯誤、違背法令、量刑
    失之過重或輕縱，而未依上揭意旨指出具體事由，或形式上
    雖已指出具體事由，然該事由縱使屬實，亦不足以認為原判
    決有何不當或違法者（例如：對不具有調查必要性之證據，
    法院未依聲請調查亦未說明理由，或援用證據不當，但除去
    該證據仍應為同一事實之認定），皆難謂係具體理由，俾與
    第二審上訴制度旨在請求第二審法院撤銷、變更第一審不當
    或違法之判決，以實現個案救濟之立法目的相契合，並節制
    濫行上訴（參照最高法院97年度台上字第892號刑事判決意
    旨）。
二、經查，上訴人即被告甲○○犯施用第二級毒品、收受贓物、
    攜帶兇器竊盜等數罪，經原審分別判處有期徒刑6月、3月、
    9月，並定應執行有期徒刑2年，扣案如附表編號一所示之毒
    品，沒收銷燬之，扣案如附表編號二至十二所示之物品，均
    沒收之。原審判決正本於民國（下同）98年3月25日送達於
    被告現在所在之監所即臺灣台北監獄台北分監，由其本人收
    受，此有臺灣板橋地方法院送達證書附卷可稽（見原審卷第
    166頁）。上訴人因不服原審判決，於98年4月2日向原審法
    院提起上訴，其上訴狀略稱「(1)被告於97年6月8日晚上9 時
    許因失眠、身體感冒，所以到附近藥局買感冒糖漿及成藥服
    用；(2)有位自稱陳主任的客人叫被告到民本街估車修理，嗣
    陳主任說要先回家拿錢，被告就在民安路巷內，坐HT- 3453
    駕駛座旁等他，可能時間太久，人又累喝了酒又服用感冒藥
    ，精神不佳，所以在車內睡著，後來被叫醒，盤查後就被帶
    回警局；(3)於當天11點許帶到被告車行，無同意下竟搜索，
    97年6月8日查獲之GHW-245機車車牌為李文財所有，該機車
    是客人稱小胖牽至本車行報廢，當時有現場證人「丙○」、
    「乙○○」兩人可證明清白；(4)搜索後回警局，警方不顧違
    法，對被告恐嚇、脅迫方式下簽下同意書，調閱當日警詢筆
    錄可茲說明，被告在原審時亦請求調閱警詢錄影帶，但原審
    從未查證；(5)另竊盜案件，當日因到外修車回來路上經過溪
    崑一街38號前，發現車牌EX7047號車門開啟，被告因好奇下
    車看看，結果蘇家論來到車旁，手持木棒要被告下車，被告
    因心生恐懼，只好找防身物品，可抵擋木棒，便跳下車跟蘇
    家論等人理論，本案純屬誤會」云云。惟：原審判決已詳細
    記載認定被告犯罪之證據及理由，並就被告是否於警詢筆錄
    時遭受到警員之恐嚇、脅迫或實施搜索時有違背法定程序已
    為詳盡之調查而認為警詢筆錄有證據能力（見原審卷第100-
    106頁、原審判決理由欄第3頁至第4頁），復審酌關於刑法
    第57條科刑之一切情狀，在適法範圍內行使其量刑之裁量權
    ，核無違法或不當之情形。被告上訴理由針對原判決已詳予
    說明審酌之事項，徒憑己見而為爭執，被告上訴既未依卷內
    既有訴訟資料或提出新事證，指摘或表明原審判決有何採證
    認事、用法或量刑等足以影響判決本旨之不當或違法，構成
    應撤銷之具體事由，顯難認已敘述明確、具體之上訴理由，
    揆諸上開規定，其上訴顯屬不合法律上之程式，應予駁回，
    並不經言詞辯論為之。
據上論斷，應依刑事訴訟法第367條前段、第372條，判決如主文
。
中    華    民    國    98    年    6     月    5     日
                  刑事第六庭  審判長法  官  林堭儀
                                    法  官  張明松
                                    法  官  郭豫珍
以上正本證明與原本無異。
不得上訴。
                                    書記官  高柑柏
中    華    民    國    98    年    6     月    5     日
附表：
┌──┬───────────────────────┐
│編號│應沒收之扣案毒品或物品                        │
├──┼───────────────────────┤
│一  │第二級毒品甲基安非他命驗餘淨重零點貳玖捌公克│
├──┼───────────────────────┤
│二  │包裹附表編號一所示第二級毒品之包裝袋壹個      │
├──┼───────────────────────┤
│三  │吸食器壹組                                    │
├──┼───────────────────────┤
│四  │自製開鎖工具壹把                              │
├──┼───────────────────────┤
│五  │T型扳手貳支                                   │
├──┼───────────────────────┤
│六  │老虎鉗壹支                                    │
├──┼───────────────────────┤
│七  │鋸子壹支                                      │
├──┼───────────────────────┤
│八  │折疊刀壹支                                    │
├──┼───────────────────────┤
│九  │扳手捌支                                      │
├──┼───────────────────────┤
│十  │螺絲起子壹支                                  │
├──┼───────────────────────┤
│十一│手電筒壹支                                    │
├──┼───────────────────────┤
│十二│手套貳只                                      │
└──┴───────────────────────┘


司法院資訊處製作；財團法人民間司法改革基金會備份。
